臺灣臺中地方法院民事裁定
111年度消債更字第26號
聲請人(即   
債務人)     趙騏森即趙之霆



代  理  人  郭欣妍 律師(法扶)
上列當事人聲請消費者債務清理事件，本院裁定如下：
    主    文
債務人趙騏森即趙之霆自中華民國111年7月11日下午4時起開始
更生程序。
本件更生程序之進行由辦理更生執行事務之司法事務官為之。
    理    由
一、按債務人不能清償債務或有不能清償之虞，且無擔保或無優
    先權之本金及利息債務總額未逾新臺幣（下同）1,200萬元
    者，於法院裁定開始清算程序或宣告破產前，得向法院聲請
    更生；債務人對於金融機構負債務者，在聲請更生或清算前
    ，應向最大債權金融機構請求協商債務清償方案，或向其住
    、居所地之法院或鄉、鎮、市、區調解委員會聲請債務清理
    之調解；又法院開始更生程序之裁定，應載明其年、月、日
    、時，並即時發生效力，消費者債務清理條例第3條、第42
    條第1項、第45條第1項、第151條第1項分別定有明文。
二、本件聲請人即債務人趙騏森即趙之霆（下稱債務人）聲請意
    旨略以：債務人前曾於95年間參與「中華民國銀行公會會員
    辦理消費金融案件無擔保債務協商機制」，向最大債權金融
    機構中國信託商業銀行請求協商清償方案，經協商成立，協
    商條件原為每月應償還26,628元，於97年12月起變更為每月
    應償還17,752元，惟債務人於100年5月25日遭公司資遣，無
    薪資收入，實無力履行協商條件，顯係因非可歸責於己之事
    由致履行有困難而毀諾，嗣後債務人曾向本院聲請債務清理
    之調解，但無法成立調解。債務人現平均每月收入約40,000
    元，扣除每月生活之必要費用及扶養費後，實不足清償無擔
    保或無優先權債務合計約1,814,817元，爰請求准予裁定開
    始更生等語。
三、經查：債務人主張之上開事實，業據提出之債權人清冊、債
    務人財產及收入狀況說明書、戶籍謄本、財團法人金融聯合
    徵信中心金融機構債權人清冊及當事人綜合信用報告、全國
    財產總歸戶財產查詢清單、財政部中區國稅局大智稽徵所10
    8-109年度綜合所得稅各類所得資料清單、存摺明細影本、
    汽車及機車行車執照影本、臺中市南區中低收入證明書、房
    屋租賃契約書等在卷可證，並經本院調取110年度司消債調
    字第311號案卷，查核無誤，堪認債務人前開主張屬實。另
    債務人主張係遭資遣而毀諾，不可歸責於債務人乙節，與其
    勞保退保紀錄相符合，且有債權人中國信託商業銀行股份有
    限公司民國111年1月12日民事陳報狀所附協議書、無擔保債
    務還款計畫及95年度銀行公會債務協商機制變更還款條件增
    補約據等在卷可憑，亦可認定。此外，債務人尚無經法院裁
    定開始清算或宣告破產之情事，復查無債務人有消費者債務
    清理條例第6條第3項、第8條或第46條各款所列之事由存在
    ，則債務人聲請更生，即屬有據，應予准許，爰裁定如主文
    第1項所示。
四、次按，法院開始更生程序後，得命司法事務官進行更生程序
    ，消費者債務清理條例第16條第1項亦有明文，併裁定如主
    文第2項。
　　　　
中　　華　　民　　國　　111 　年　　7 　　月　　11　　日
                臺灣臺中地方法院民事庭  
                      法  官  王奕勛
本件不得抗告

中　　華　　民　　國　　111 　年　　7 　　月　　11　　日

                      書記官  洪菘臨